【裁判字號】    99,交聲,422
【裁判日期】    990831
【裁判案由】    違反道路交通管理處罰條例聲明異議
【裁判全文】
臺灣新竹地方法院交通事件裁定         99年度交聲字第422號
移送機關  交通部公路總局新竹區監理所
異議人即
受處分人  甲○○
上列受處分人因違反道路交通管理處罰條例案件，對於交通部公
路總局新竹區監理所民國99年7 月13日所為之竹監自字第裁50-E
39A28687號違反道路交通管理事件裁決書，聲明異議，本院裁定
如下：
    主  文
異議駁回。
    理  由
一、原處分意旨略以：異議人即受處分人甲○○於民國99年5 月
    19日15時11時17分許將其所駕駛案外人蘇琦章所有車牌號碼
    為9479-DW 號之自用一般小客貨車停放在新竹市○○路158
    巷口轉彎處，因有「在禁止臨時停車處所停車」之違規行為
    ，經新竹市警察局交通隊警員甲○○填掣竹市警交字第E39A
    28687 號舉發違反道路交通管理事件通知單（下稱舉發通知
    單），逕行舉發之，爰依道路交通管理處罰條例第56條第1
    項第1 款規定，裁處異議人罰鍰新台幣（下同）900 元。
二、異議意旨略以：伊固不否認有於上開時間將上開車輛停放在
    上開處所，然該處所是他人住宅所搭蓋的私人付費停車格，
    該停車格的外緣雖然有劃設紅線，但伊當時係將上開車輛停
    在該停車格內，伊並無超越該紅線，又伊當時會將該車停放
    在該處，是因為林森路上住戶擺設許多違規路障，舉發員警
    不去取締違規路障，卻對其合法停車行為逕行舉發，應有違
    誤，爰依法聲明異議，請求撤銷原處分等語。
三、按受處分人，不服主管機關所為之處分，得於接到裁決書之
    翌日起20日內，向管轄地方法院聲明異議；又交通法庭認為
    聲明異議無理由者，應以裁定駁回之，道路交通管理處罰條
    例第87條第1 項、道路交通案件處理辦法第19條分別定有明
    文；次按紅實線，設於路側，用以禁止臨時停車，禁止臨時
    停車處所不得停車，道路交通標誌標線號誌設置規則第149
    條第1 項第5 目、道路交通安全規則第112 條第1 巷第1 款
    亦分別訂有明文；再按汽車臨時停車時，應依左列規定：…
    二交岔路口、公共汽車招呼站10公尺內、消防栓、消防車出
    入口5 公尺內不得臨時停車；汽車停車時，應依下列規定：
    一禁止臨時停車處所不得停車，道路交通安全規則第111 條
    第1 項第2 款、第112 條第1 項第1 款分別定有明文；復按
    汽車駕駛人停車時，有在禁止臨時停車處所停車之情形者，
    處新臺幣600 元以上1200元以下罰鍰，道路交通管理處罰條
    例第56條第1 項第1 款亦有明文規定。
四、經查：
  (一)異議人駕駛案外人蘇琦章所有之上開車輛，並於上開時間，
    停放在上開地點之事實，為異議人所不爭執，此外，亦有逕
    行舉發案件汽車所有人告知違規駕駛人資料申請書、舉發照
    片8 幀、新竹市警察局逕行違規查詢報表及交通部公路總局
    新竹區監理所99年7 月13日竹監自字第裁50-E39A28687號違
    反道路交通管事件裁決書各1 份在卷可查，足認為異議人確
    有前揭違規行為。
  (二)異議人雖以上開情詞置辯，然查：本件舉發過程業據證人即
    舉發員警乙○○到庭具結證稱：「（請說明案發現場取締過
    程。）本件9479-DW自用小客車剛好是停在林森路158巷轉彎
    處。如果他停在私人付費停車格的土地而沒有壓到紅線，就
    沒有違規，但是他當天剛好有壓到紅線上，且在路口轉彎處
    ，有違規，所以我們才拖吊。（為何車子停在私人土地上，
    輪子壓到部份紅線就視為違規，有無相關的依據？）今日拖
    吊的原因：一他在路口轉彎處違規停車。二是他在路口10公
    尺內停車，而且是停在紅線上，紅線的位置就是道路範圍的
    位置，已經屬於道路範圍內了。三是因為系爭車輛停的有點
    出來，這樣會妨礙到其他右轉、左轉車輛的視線，我才會拖
    吊此部車子。」等語明確，此外，觀諸現場取締之違規照片
    ，可明確辨識系爭車輛於舉發時，左側前、後輪均已觸及紅
    實線，以致系爭車輛自左前輪觸及紅實線之處至左側車尾均
    係停在禁止臨時停車之紅實線範圍內；又系爭車輛之車頭部
    份已經超越停車格即白線劃設之範圍，車頭距離前方路口僅
    需目測不需丈量即可判斷已在10公尺之內，而上開路口為一
    Y 型交叉路口，係屬上開規定之交岔路口，為該處附近車輛
    往來匯集之要道，則異議人將上開車輛停放於該路口10公尺
    內，有礙交通流向之交會，並影響其他駕駛人經過該路口時
    察覺岔路來車動態之視距，對於交通往來之順暢及安全實有
    重大影響。是異議人將系爭車輛停放於上開處所，確屬在禁
    止臨時停車處所停車之違規行為，其以上開情詞置辯，均不
    足採。
  (三)至於異議人所辯上開地點附近可停車之地方，即林森路上常
    有附近住戶設置違規路障，並未遭到警方舉發一節，雖據異
    議人提出現場照片為證，然縱令屬實，亦與本件異議人上揭
    違規事實無涉，自不得解免異議人上揭違規受行政罰之責任
    ，併此敘明。
五、綜上，異議人駕駛之前揭車輛於上開時、地，有於禁止臨時
    停車處所停車之違規事實，事證明確，堪予認定，原處分機
    關依道路交通管理處罰條例第56條第1 項第1 款之規定，裁
    處異議人罰鍰900 元之處分，核無違誤。本件異議人之異議
    為無理由，自應將其異議駁回。
六、據上論斷，應依道路交通案件處理辦法第19條，裁定如主文
    。
中    華    民    國    99    年    8     月    31    日
                        交通法庭  法  官  蔡川富
以上正本證明與原本無異。
如不服本裁定，應於裁定送達後5日內向本院提出抗告狀。
中    華    民    國    99    年    8     月    31    日
                                  書記官  朱苑禎

司法院資訊處製作；財團法人民間司法改革基金會備份。
